【裁判字號】    92,交聲,28
【裁判日期】    920418
【裁判案由】    聲明異議
【裁判全文】
臺灣臺南地方法院交通事件裁定                      九十二年度交聲字第二八號
    移送機關  交通部公路總局嘉義區監理所臺南監理站
    受處分人
    即異議人  甲○○
右列受處分人因違反道路交通管理處罰條例案件，對於交通部公路總局嘉義區監理所
臺南監理站九十一年十二月十七日所為之裁決處分（處分案號：南監五字第裁七四—
ＺＥ0000000號）聲明異議，本院裁定如左：
    主  文
異議駁回。
    理  由
一、聲明異議意旨略以：受處分人即異議人甲○○雖於民國九十一年五月十三日上午
    八點二十七分左右，駕駛車牌號碼ＶＷ—八九０八號自用小客車，行經最高速限
    為時速一百公里之國道一號高速公路南向三一二‧三公里處時，因行車速度為時
    速一百一十一公里，而有超速並不遵管制規定之違規行為，然異議人實際上並未
    收到本交通違規事件之舉發通知單，且無其他人代為收受，顯見該舉發通知單之
    送達程序並不合法，異議人實無繳交較高額罰款之理，是異議人不服該裁處，而
    提起本件異議。
二、按汽車行駛於高速公路或設站管制之道路，而不遵管制之規定者，處汽車駕駛人
    新台幣三千元以上六千元以下罰鍰，並記違規點數一點，道路交通管理處罰條例
    第三十三條第一項及第六十三條第一項第一款分別定有明文。又汽車行駛高速公
    路應依速限標誌指示，高速公路交通管制規則第五條第一項前段亦規定甚明。次
    按，汽車違反道路交通管理事件有以科學儀器取得違規證據資料，足資認定其違
    規事實之情形，當場不能或不宜攔截製單舉發者，得逕行舉發之；至前項逕行舉
    發，應記明車輛牌照號碼、車型等可資辨明之資料，查明汽車所有人姓名或名稱
    、住址，並以該汽車所有人為被通知人製單舉發之，新修正之道路交通管理處罰
    條例第七條之二第一項第六款及第二項則有明文規定。另送達，不能依前二條規
    定（註：第七十二條之普通送達、第七十三條之補充送達及留置送達）為之者，
    得將文書寄存送達地之地方自治或警察機關，並作送達通知書兩份，一份黏貼於
    應受送達人住居所、事務所、營業所或其就業處所門首，另一份交由鄰居轉交或
    至於該送達處所信箱或其他適當位置，以為送達；前項情形，由郵政機關為送達
    者，得將文書寄存於送達地之郵政機關，行政程序法第七十四條第一項、第二項
    亦規定甚詳。
三、經查：
    （一）本件受處分人即異議人甲○○並不否認有於九十一年五月十三日上午八點
          二十七分左右，駕駛車牌號碼ＶＷ—八九０八號自用小客車，行經最高速
          限為時速一百公里之國道一號高速公路南向三一二‧三公里處時，因行車
          速度為時速一百一十一公里，而有超速並不遵高速公路管制規定之違規情
          事，且有內政部警政署國道公路警察局公警局交字第ＺＥ0000000
          號舉發違反道路交通管理事件通知單一紙及違規測速照片一張附卷可參，
          顯見異議人於前述時、地，駕車行駛於高速公路，有超速而不遵管制規定
          之違規駕駛行為，應可認定。
    （二）其次，前開舉發通知單及違規測速照片，業經內政部警政署國道公路警察
          局第五警察隊，依據受處分人即異議人甲○○所登記之前述小客車車籍資
          料中之車主地址，掛號郵寄予異議人而遭退回後，再以雙掛號郵件寄送，
          並經郵政人員於九十一年八月二十八日、八月二十九日按規定投遞兩次不
          在，八月三十日交稽查複查確實，並繕發「送達通知書」兩份，一份貼於
          門首信箱外，另一份置於信箱中，並按規定將郵件寄存於本公司鹽埕郵局
          ，亦無人前往領取，而逾期退回等情，則有車號查詢汽車車籍列印表、寄
          存逾期退回之舉發通知單掛號郵件、中華郵政股份有限公司台南郵局九十
          二年三月二十八日南郵字第０九二０二００二九四號函、內政部警政署國
          道公路警察局第五警察隊九十二年一月二十二日公警國五交訴字第０九二
          ００００一八四號函各一份存卷可佐。另異議人之住所地係位於「台南市
          ○○路一六四巷四十號五樓之六」，除據異議人陳明在卷外，並有法務部
          戶役政連結作業系統個人基本資料表一份在卷可考，此與前述內政部警政
          署國道公路警察局第五警察隊郵寄送達之地址，經核並無不同，足見前述
          第五警察隊就本件舉發通知單所為之送達處所，並無任何違誤之處。從而
          ，內政部警政署國道公路警察局第五警察隊，就上述交通違規舉發通知單
          之送達程序，經核應係合法且適當。
四、綜上所述，本件受處分人即異議人甲○○於前述時、地，駕車行經最高速限為時
    速一百公里之國道一號高速公路南向三一二‧三公里處時，因行車速度為時速一
    百一十一公里，而有超速並不遵管制規定之違規情事既可認定，則內政部警政署
    國道公路警察局第五警察隊，依照前開新修正之道路交通管理處罰條例第七條之
    二第一項第六款、第二項等規定逕行舉發，並依法寄存送達後，異議人並未於期
    限內自動繳交罰款，且逾期到案說明。嗣後移送機關即交通部公路總局嘉義區監
    理所台南監理站，乃據此並引用道路交通管理處罰條例第三十三條第一項及第六
    十三條第一項第一款等規定，且以較有利於異議人之送達時點及應到案日期起算
    ，進而參酌違反道路交通管理事件統一裁罰基準表之相關內容，而裁處異議人罰
    鍰新台幣五千元，並記違規點數一點，於法尚難認為有所違誤。至本件異議人僅
    以其未實際收受該舉發通知單，而指摘本件原裁決處分有所不當，經核並無理由
    ，故應予以駁回。
五、據上論斷，應依道路交通案件處理辦法第十九條，裁定如主文。
中    華    民    國      九十二      年      四      月       十八     日
                              臺灣臺南地方法院交通法庭
                                  法  官    陳  志  成
右正本證明與原本無異
如不服本裁定應於送達後五日內向本院提出抗告狀
                                  書記官    彭  建  山
中    華    民    國      九十二      年      四      月       十八     日


司法院資訊處製作；財團法人民間司法改革基金會備份。
